臺灣高等法院高雄分院民事裁定
111年度抗字第254號
抗  告  人  鄭束未  

相  對  人  謝羽婕  
上列抗告人因與謝羽婕間假扣押事件，對於中華民國111年8月10
日臺灣澎湖地方法院111年度全字第5號所為裁定提起抗告，本院
裁定如下：
    主  文
抗告駁回。
抗告程序費用由抗告人負擔。
    理  由
一、聲請及抗告意旨略以：相對人乃抗告人配偶鄭鴻藝診所之工
    ，明知鄭鴻藝為有配偶之人，竟自民國106年間起至111年3
    月間，長期與鄭鴻藝約會、發生性關係，破壞抗告人婚姻生
    活之圓滿、安全及幸福，侵害抗告人基於配偶關係之身分法
    益，聲請人就此已向相對人提起損害賠償訴訟，請求相對人
    給付精神慰撫金。相對人原任職鄭鴻藝之診所，現已離職而
    無收入，依相對人與鄭鴻藝之通訊軟體LINE對話紀錄，相對
    人自承沒錢等語，顯見其財務吃緊，抗告人將有不能強制執
    行或甚難執行之虞，爰依民事訴訟法第522條規定，陳明願
    供擔保請准於相對人之財產新臺幣（下同）100萬元（抗告
    減縮為60萬元）範圍內為假扣押。原審駁回抗告人聲請，於
    法未合，求予廢棄原裁定，裁定准抗告人供擔保後，對相對
    人財產60萬元範圍內為假扣押。
二、按所謂假扣押之原因，依民事訴訟法第523條第1項規定，係
    指債務人有日後不能強制執行或甚難執行之虞者。債權人聲
    請假扣押，應就其請求及假扣押之原因均加以釋明，若債權
    人就其請求及假扣押之原因有一未予釋明，縱債權人陳明願
    供擔保，亦難認足補釋明之欠缺，其聲請自不應准許。抗告
    人聲請對相對人財產在60萬元範圍內為假扣押，其就假扣押
    之原因，雖提出通訊軟體LINE對話紀錄截圖畫面（原審卷第
    33頁），主張相對人在與鄭源藝對話中陳述自己沒錢，且現
    已離職而無收入等語。然相對人傳送「我還跟你借錢」、「
    我這樣怎麼還」、「我又沒什麼錢怎麼還」等訊息，依上該
    對話脈絡，並無從認相對人係談論侵害聲請人配偶權之損害
    賠償而為，更遑論有無拒絕給付之意。原審法院經調閱相對
    人之稅務電子閘門財產所得調件明細表，顯示相對人近年有
    薪資所得，其名下且有數筆不動產及汽車與商行等財產，未
    有顯現已陷於無資力清償狀態之情，抗告人未能提出證據釋
    明相對人有浪費財產、增加負擔、就財產為不利之處分、逃
    匿或隱匿財產等情。抗告人雖復提出「大城北地段1100地號
    預購建物當作民宿用途，合作建約書」影本（記載日期109
    年11月5日）1紙，謂該房地款項係鄭鴻藝所支付，據以主張
    相對人有浪費或隱匿財產可能，其財產顯已不能滿足抗告人
    債權云云。惟查，土地登記相對人為所有權人，即屬相對人
    所有之財產，不因部分資金是否以貸得之款項支付而有所不
    同，相對人既有上揭不動產，及為商行之營業，自不能因其
    目前不在抗告人配偶之診所工作，認相對人財產不能滿足抗
    告人之債權或認其有浪費或隱匿財產之情形。
三、按債權人就請求及假扣押之原因，應提出可使法院信其主張
    為真之證據釋明之，必待釋明有所不足，而債權人陳明願供
    擔保以補釋明之不足，始得准為假扣押。倘債權人不能釋明
    假扣押之原因存在，即無就金錢之請求保全強制執行之必要
    ，不能因債權人陳明願供擔保，即認足補釋明之欠缺而為假
    扣押。抗告人所提證據，既無從使法院就「相對人日後有不
    能強制執行或甚難執行之虞」達到大概如此之薄弱心證，難
    認抗告人就假扣押之原因為釋明，雖其陳明願供擔保以代釋
    明之不足，依民事訴訟法第526條第2項規定，自不能由抗告
    人供擔保補其釋明之缺而為假扣押。原審因而駁回其聲請，
    核無違誤。抗告意旨求予廢棄原裁定，為無理由，應予駁回
    其抗告，爰裁定如主文。
中　　華　　民　　國　　111 　年　　8 　　月　　29　　日
　　                        民事第二庭
                                審判長法  官  黃國川
                                      法  官  李怡諄
                                      法  官  許明進
以上正本證明與原本無異。
本件不得再抗告。
中　　華　　民　　國　　111 　年　　8 　　月　　29　　日
                                      書記官  戴志穎